Gilberto Anschau

E-mail: <u>anschaugilberto@gmail.com</u> Telefones: (54) 99173-8995 / Recado: (54) 99699-3305

Idade: 32 anos Estado Civil: Solteiro

Endereço: Rua Farroupilha,38 – Bairro: Pousada da Neve – Nova Petrópolis/RS

Linkedin: linkedin.com/in/gilberto-anschau-83aa7029

Objetivo

Atuar na área da Tecnologia da Informação.

Resumo

Sou Técnico em Informática, com experiência em suporte técnico, especialista em atendimento de ERP por telefone e acesso remoto, capaz de trabalhar em equipe, com conhecimento em Design Gráfico e certificado Técnico em Informática.

Como profissional da área de TI sou apto a realizar configurações de sistemas informáticos, instalação de equipamentos; verificação das causas de falhas na programação de computadores, realização do suporte técnico e ao cliente.

Atualmente estudando de forma autônoma Front-end, no momento já criando sites estáticos com HTML,CSS e Bootstrap.

Experiências

Windel Sistemas Ltda •Caxias do Sul /RS • Março 2019 – Agosto 2019 **Suporte Técnico ao Cliente**

- Atendimento via telefone e acesso remoto ao cliente;
- Suporte e configurações no sistema ERP;
- Consultas em SQL;
- Configurações Windows;
- Cadastramento de pendências em CRM.

Autônomo • Nova Petrópolis/RS • Outubro 2012 – Dezembro 2018

Designer Gráfico

• Criação de placas, logos, folders de diferentes tipos usando CorelDraw.

Windel Sistemas Ltda • Nova Petrópolis/RS • Novembro 2010 – Janeiro 2011 **Suporte Técnico ao Cliente**

- Atendimento via telefone e acesso remoto ao cliente;
- Suporte e configurações no sistema ERP;
- Consultas em SQL;

- Configurações Windows;
- Cadastramento de pendências em CRM.

Formação

Técnico em Informática IEI – Instituto de Educação Ivoti Concluído em dezembro/2008

Capacitações

Desenvolvimento Web Udemy - EAD Em andamento

Lógica de Programação Flexxo Obtido em janeiro/2011

Informações Adicionais

✓ Inglês Nível Intermediário.